【裁判字號】    97,易,3221
【裁判日期】    971027
【裁判案由】    違反就業服務法等
【裁判全文】
臺灣臺中地方法院刑事判決              97年度易字第3221號
公  訴  人  臺灣臺中地方法院檢察署檢察官
被      告  甲○○
上列被告因違反就業服務法等案件，經檢察官提起公訴（九十六
年度偵字第一七○七八、一八八五一號，九十七年度偵字第二八
一六、六六九五號），本院判決如下：
    主    文
甲○○犯如附表所示之罪，各處如附表所示之刑。應執行有期徒
刑壹年貳月。扣案之變造ＬＥ  ＴＨＩ  ＰＨＯＵＨＧ中華民國
外僑居留證影本壹紙、變造ＩＨＯＨ  ＳＥＰＴＩＡＮＩ中華民
國外僑居留證影本壹紙、變造ＹＥＮＮＴ  ＬＯ中華民國外僑居
留證影本壹紙、居留證（成品，有護貝）陸張、居留證 (成品，
未護貝）玖張、工作許可證（成品）拾張、居留證（半成品
）貳拾張、居留證與工作許可證 (Ａ４紙張正面半成品）拾柒
張、居留證與工作許可證（Ａ４紙張背面半成品）拾張、宏
愛看護中心名片壹盒、手機壹支（廠牌：ＰＡＮＴＥＣＨ，內含
0000000000ＳＩＭ卡壹張），均沒收。
    犯罪事實
一、甲○○為宏愛看護中心之負責人，明知如下列所示之外國人
    ，依法應遣送回國或不得有以本人名義聘僱外國人為他人工
    作之情形，竟為下列之行為：
  (一)甲○○於九十五年七月間某日，接獲越南籍成年女子ＢＵＩ
      ＴＨＩ  ＳＯＩ（中文譯文裴氏線，於九十四年九月十四
    日入境臺灣）請託代找工作後，ＢＵＩ  ＴＨＩ  ＳＯＩ即
    於九十五年七月十日從僱主家逃逸，並於九十五年十二月二
    十九日至臺中市火車站與甲○○見面，復由趙桂棉載至臺中
    縣大肚鄉○○街七之八號其住處內居住。甲○○與ＢＵＩ
    ＴＨＩ  ＳＯＩ基於行使偽造特種文書之犯意聯絡，由ＢＵ
    Ｉ  ＴＨＩ  ＳＯＩ提供其照片一張交予甲○○，再經甲○
    ○放在以不詳方式取得之越南籍成年女子ＬＥ  ＴＨＩ  Ｐ
    ＨＯＵＨＧ（中文譯文李氏芳）中華民國外僑居留證上影印
    加工，而變造中華民國外僑居留證影本供ＢＵＩ  ＴＨＩ
    ＳＯＩ使用。甲○○基於營利之意圖，先散發宏愛看護中心
    名片，張清彬轉輾取得該名片後，為聘請外籍看護而依名片
    上記載之0000000000電話號碼撥打予甲○○，甲
    ○○即九十六年五月九日下午某時，將ＢＵＩ  ＴＨＩ  Ｓ
    ＯＩ載至臺中縣潭子鄉○○路○段一巷二號張清彬住處，而
    媒介ＢＵＩ  ＴＨＩ  ＳＯＩ非法為張清彬從事看護其母親
    之工作，並出示前揭變造中華民國外僑居留證影本取信張清
    彬，而與ＢＵＩ  ＴＨＩ  ＳＯＩ共同行使變造特種文書，
    足以生損害於警政單位對外僑管理之正確性及張清彬、ＬＥ
      ＴＨＩ  ＰＨＯＵＨＧ。雙方約定張清彬每月給付趙桂棉
    新臺幣（下同）三萬三千元，趙桂棉並於九十六年六月九日
    至張清彬前揭住處收取薪資三萬三千元，只將其中一萬八千
    元交給ＢＵＩ  ＴＨＩ  ＳＯＩ，其餘一萬五千元則自行收
    取充當仲介費用。嗣於九十六年六月二十九日下午三時許，
    經警持本院核發之搜索票至臺中縣大肚鄉○○街七之八號趙
    桂棉住處執行搜索，並扣得趙桂棉所有，供意圖營利媒介外
    國人非法為他人工作使用之宏愛看護中心名片一盒，手機一
    支（廠牌：ＰＡＮＴＥＣＨ，內含0000000000）
    ，及供變造特種文書所用之居留證（成品，有護貝）六張、
    居留證 (成品，未護貝）九張、工作許可證（成品）三十三
    張、居留證（半成品）二十張、居留證與工作許可證 ( Ａ
    ４紙張正面半成品）三十七張、居留證與工作許可證（Ａ４
    紙張背面半成品）三十三張；復扣得結業證書影本 (照顧服
    務員訓練）三十六張、筆記簿七本、手機二支（廠牌各為Ｇ
    ＰＲＳ、ＡＮＹＣＡＬＬ，各內含0000000000、
    0000000000）、現金八萬六千一百元等物；另於
    同日晚間七時四十分許，經警在張清彬前揭住處查獲ＢＵＩ
      ＴＨＩ  ＳＯＩ非法工作，並扣得變造之ＬＥ  ＴＨＩ
    ＰＨＯＵＨＧ中華民國外僑居留證影本一張，始知上情。
  (二)甲○○於九十六年六月間某日，接獲印尼籍成年女子ＲＥＮ
    Ｉ（於九十五年十月二十四日入境臺灣）請託代找工作後，
    ＲＥＮＩ即於九十六年六月十五日從僱主家逃逸，並於同日
    至臺中市火車站與甲○○見面，復由趙桂棉載至臺中市○○
    路二之四之十八號居住。甲○○與ＲＥＮＩ基於行使偽造特
    種文書之犯意聯絡，由ＲＥＮＩ提供其照片一張交予甲○○
    ，再經甲○○放在以不詳方式取得之印尼籍成年女子ＩＨＯ
    Ｈ  ＳＥＰＴＩＡＮＩ（中文譯文李氏芳）中華民國外僑居
    留證上影印加工，而變造中華民國外僑居留證影本供ＲＥＮ
    Ｉ使用。甲○○基於營利之意圖，於九十六年六月十日，在
    臺中市○○路中國醫藥學院內，詢問鄧玉湘是否需要看護，
    並交付宏愛看護中心名片一張。之後，鄧玉湘即依名片上記
    載之0000000000電話號碼撥打予甲○○，請甲○
    ○幫忙找外籍看護。甲○○於同年月二十二日下午某時，將
    ＲＥＮＩ載至臺中市○區○○路三段三六九號鄧玉湘住處，
    而媒介ＲＥＮＩ非法為鄧玉湘從事看護其婆婆之工作，並出
    示前揭變造中華民國外僑居留證影本取信鄧玉湘，而與ＲＥ
    ＮＩ共同行使變造特種文書，足以生損害於警政單位對外僑
    管理之正確性及鄧玉湘、ＩＨＯＨ  ＳＥＰＴＩＡＮＩ。雙
    方約定鄧玉湘每日給付趙桂棉一千一百，甲○○則向ＲＥＮ
    Ｉ表示日薪為六百元，其餘五百元則欲自行收取充當仲介費
    用。嗣於前述(一)所示時、地經警持本院核發之搜索票執行搜
    索，並扣得上揭(一)所示之物品；另於同日晚間九時四十分許
    ，經警在鄧玉湘前揭住處查獲ＲＥＮＩ非法工作，並扣得變
    造之ＩＨＯＨ  ＳＥＰＴＩＡＮＩ中華民國外僑居留證影本
    一張，始知上情。
  (三)甲○○於九十五年十二月間某日，接獲印尼籍成年女子ＳＵ
    ＬＡＳＴＲＩ（於九十五年一月七日入境臺灣）請託代找工
    作後，ＳＵＬＡＳＴＲＩ即於九十五年十二月十六日從僱主
    家逃逸，至臺中市某處與甲○○見面，並由趙桂棉載至臺中
    縣大肚鄉○○街七之八號其住處內居住。甲○○與ＳＵＬＡ
    ＳＴＲＩ旋基於行使偽造特種文書之犯意聯絡，由ＳＵＬＡ
    ＳＴＲＩ提供其照片一張交予甲○○，再經甲○○放在以不
    詳方式取得之印尼籍成年女子ＹＥＮＮＴ  ＬＯ（中文譯文
    羅有清）中華民國外僑居留證上影印加工，而變造中華民國
    外僑居留證影本供ＳＵＬＡＳＴＲＩ使用。嗣於九十六年六
    月二十七日下午六時三十分許，警方在臺中市○區○○○街
    與中正路口盤查ＳＵＬＡＳＴＲＩ時，ＳＵＬＡＳＴＲＩ即
    持前開變造之ＹＥＮＮＴ  ＬＯ中華民國外僑居留證影本供
    警查閱而行使之，足以生損害於警政單位對外僑管理之正確
    性及ＹＥＮＮＴ  ＬＯ，然為警識破，並扣得變造之ＹＥＮ
    ＮＴ  ＬＯ中華民國外僑居留證影本一張，始知上情。
  (四)甲○○於九十六年間接獲葉秀蓮來電詢問有無外籍看護後，
    即基於營利之意圖，於九十六年七月底某日，將印尼籍成年
    女子ＥＫＡ  ＳＵＬＪＹＡＷＡＴＩ（中文譯名莉亞，於九
    十五年七月十二日入境，於同年十二月十一日逃逸）載至彰
    化縣花壇鄉○○村○○街二二二巷九三號葉秀蓮住處，而媒
    介ＥＫＡ  ＳＵＬＪＹＡＷＡＴＩ非法為葉秀蓮從事看護其
    父親之工作。雙方約定葉秀蓮每月給付趙桂棉二萬五千元，
    趙桂棉並至葉秀蓮前揭住處收取三次薪資共七萬五千元，卻
    每月只將其中一萬八千元交給ＥＫＡ  ＳＵＬＪＹＡＷＡＴ
    Ｉ，其餘則自行收取充當仲介費用。嗣於九十六年十月三十
    一日下午三時三十分許，甲○○陪同ＥＫＡ  ＳＵＬＪＹＡ
    ＷＡＴＩ至臺中市匯款回印尼時，在臺中市○區○○路與綠
    川東路口，經警查獲ＥＫＡ  ＳＵＬＪＹＡＷＡＴＩ逾期居
    留，始知上情。
  (五)甲○○基於營利之意圖，於九十六年十月三十一日上午九時
    許，將越南籍成年女子ＰＨＡＭ  ＭＩＮＨ  ＴＵＹＥＴ（
    中文譯名范明雪，於九十五年三月三日入境，於同年十二月
    四日逃逸）載至臺中縣沙鹿鎮光田醫院九樓九一六病房，而
    媒介ＰＨＡＭ  ＭＩＮＨ  ＴＵＹＥＴ非法為陳辰年從事看
    護其母親之工作。雙方約定陳辰年每日給付趙桂棉一千五百
    元，並加計伙食費每日一百元，每半個月結算一次，趙桂棉
    並至前揭病房向陳辰年收取十一月份二次薪資共四萬八千元
    ，卻每月只將其中二萬四千五百元交給ＰＨＡＭ  ＭＩＮＨ
      ＴＵＹＥＴ，其餘則自行收取充當仲介費用。嗣於九十六
    年十二月十五日中午十二時二十五分許，在上開病房實施檢
    查，發覺ＰＨＡＭ  ＭＩＮＨ  ＴＵＹＥＴ係逃逸外勞，始
    知上情。
二、案經臺中市警察局第二分局、臺中縣警察局清水分局報請臺
    灣臺中地方法院檢察署檢察官偵查起訴，及臺中市警察局第
    一分局報請彰化地方法院檢察署檢察官呈請臺灣高等法院臺
    中分院檢察署檢察長令轉臺灣臺中地方法院檢察署檢察官偵
    查起訴。
    理    由
一、程序方面：
  (一)按被告以外之人於審判外之言詞或書面陳述，除法律有規定
    者外，不得作為證據；又被告以外之人於偵查中向檢察官所
    為之陳述，除顯有不可信之情況者外，得為證據，刑事訴訟
    法第一百五十九條第一項及第一百五十九條之一第二項分別
    定有明文。查證人ＳＵＬＡＳＴＲＩ、ＥＫＡ  ＳＵＬＪＹ
    ＡＷＡＴＩ、ＰＨＡＭ  ＭＩＮＨ  ＴＵＹＥＴ、張清彬、
    鄧玉湘、葉秀蓮、陳瑟惠於偵查中向檢察官具結所為之證述
    ，被告甲○○並未主張有何不適當之處，且本院審酌該偵查
    筆錄作成時之情況，並無顯有不可信之情況，則依刑事訴訟
    法第一百五十九條之一第二項之規定，為傳聞法則之例外，
    有證據能力，本院自得引為判決參考之依據。
  (二)按被告以外之人於審判外之言詞或書面陳述，除法律有規定
    者外，不得作為證據；又被告以外之人於審判外之陳述，雖
    不符前四條之規定，而經當事人於審判程序同意作為證據，
    法院審酌該言詞陳述或書面陳述作成時之情況，認為適當者
    ，亦得為證據，刑事訴訟法第一百五十九條第一項及第一百
    五十九條之五第一項分別定有明文。查被告於本院審理時同
    意將證人ＢＵＩ  ＴＨＩ  ＳＯＩ、ＲＥＮＩ、ＳＵＬＡＳ
    ＴＲＩ、ＥＫＡ  ＳＵＬＪＹＡＷＡＴＩ、ＰＨＡＭ  ＭＩ
    ＮＨ  ＴＵＹＥＴ、張清彬、鄧玉湘、葉秀蓮、陳辰年、陳
    瑟惠之警詢筆錄做為證據（參見本院卷第二二頁背面），且
    本院審酌各該警詢筆錄作成時之情況，亦認為適當，則依刑
    事訴訟法第一百五十九條之五第一項之規定，為傳聞法則之
    例外，有證據能力，本院自得引為判決參考之依據，合先敘
    明。
二、訊據被告矢口否認有何變造特種文書及違反就業服務法犯行
    ，辯稱：伊沒有變造中華民國外僑居留證，伊也沒有媒介Ｂ
    ＵＩ  ＴＨＩ  ＳＯＩ、ＲＥＮＩ、ＥＫＡ  ＳＵＬＪＹＡ
    ＷＡＴＩ、ＰＨＡＭ  ＭＩＮＨ  ＴＵＹＥＴ等人非法為他
    人工作云云。然查：
  (一)被告變造特種文書部分：
    1.被告於警詢中供稱：ＢＵＩ  ＴＨＩ  ＳＯＩ、ＲＥＮＩ
      、ＳＵＬＡＳＴＲＩ三名女子所出示之外僑居留證及工作
      證是伊提供給她們的等語（參見臺中市警察局第二分局卷
      第一三頁），又於偵查中自承：ＲＥＮＩ是她自己找伊，
      跟伊說她們很難生存，找伊幫忙，就拿照片給伊，伊就用
      半成品居留證幫她換貼照片後，偽造假的居留證，伊跟她
      收六千元的代價等語（參見臺灣臺中地方法院檢察署九十
      六年度偵字第一七○七八號偵查卷宗第一一頁），復於偵
      查中改辯稱：「（問：所以你去換照片去影印？）（不語
      ）（後改稱）是ＳＵＬＡＳＴＲＩ自己拿去的，我不認識
      。」（同上卷第四八頁），又於本院審理時辯稱：ＳＵＬ
      ＡＳＴＲＩ、ＲＥＮＩ有拿照片給伊，叫伊交給那個人，
      她自己去跟那個人約在公園拿居留證，伊忘記有沒有拿偽
      造居留證給ＢＵＩ  ＴＨＩ  ＳＯＩ云云（參見本院卷第
      三四頁），則被告供述前後不一，已非無疑。
    2.ＢＵＩ  ＴＨＩ  ＳＯＩ於警詢時陳稱：伊還沒有逃逸前
      ，是伊越南友人給伊被告的電話，伊於九十五年七月份打
      電話請被告幫伊找工作，於九十五年十二月二十九日被告
      開一輛黑色自用小客車來載伊到被告家，居留證影本是被
      告拿給伊的，被告只有拿影本給伊，沒有拿正本給伊，並
      跟伊說遇到警察臨檢時將影本拿給警察看就可以了等語（
      參見臺中市警察局第二分局卷第三六、三七頁）；而ＲＥ
      ＮＩ於警詢時陳稱：伊還沒有逃逸前，是伊印尼友人給伊
      被告的電話，伊於九十六年六月份打電話請被告幫伊找工
      作，於九十六年六月十五日被告開一輛黑色自用小客車來
      載伊到被告家，被告有幫伊辦理假證件，假證件一張六千
      元，被告只有拿影本給伊，沒有拿正本給伊，並跟伊說遇
      到警察臨檢時將影本拿給警察看就可以了等語（參見臺中
      市警察局第二分局卷第三二、三三頁）；又ＳＵＬＡＳＴ
      ＲＩ於警詢中陳述：伊還沒有逃逸前，是伊印尼友人給伊
      被告的電話，伊於九十五年十二月份打電話請被告幫伊找
      工作，於九十五年十二月十六日被告開一輛黑色自用小客
      車來載伊到被告家，警方盤查時伊出示之外僑居留證上照
      片是伊本人，是被告提供給伊的，居留證上的姓名及年籍
      資料都不是伊的，被告只有拿影本給伊，沒有拿正本給伊
      ，並跟伊說遇到警察臨檢時將影本拿給警察看就可以了等
      語（參見臺中市警察局第二分局卷第二八、二九頁），又
      於偵查中具結證稱：居留證及工作許可證是被告給的，當
      時伊把照片交給被告，被告就去做了這張居留證給伊，伊
      剛到被告家，被告就跟伊要一張照片等語（參見臺灣臺中
      地方法院檢察署九十六年度偵字第一七○七八號偵查卷宗
      第四六、四八頁）。參以ＢＵＩ  ＴＨＩ  ＳＯＩ、ＲＥ
      ＮＩ、ＳＵＬＡＳＴＲＩ三位外籍人士與被告並無仇隙，
      且被告均曾提供住宿予該三位外籍人士，是此三位外籍人
      士當無設詞誣陷被告之理；又此三位外籍人士前揭陳述，
      與被告先前於警詢及偵查中自白相符，足見被告確有向Ｂ
      ＵＩ  ＴＨＩ  ＳＯＩ、ＲＥＮＩ、ＳＵＬＡＳＴＲＩ收
      取照片後，變造中華民國外僑居留證影本交予ＢＵＩ  Ｔ
      ＨＩ  ＳＯＩ、ＲＥＮＩ、ＳＵＬＡＳＴＲＩ。
    3.被告住處經警搜索時查扣大量居留證及工作證之成品、半
      成品，並經扣案可資佐證。而被告對此大量居留證及工作
      證成品、半成品之來源，先於警詢中辯稱：是在印刷行撿
      到的，印刷行住址忘了云云（參見臺中市警察局第二分局
      卷第一一頁），又於偵查中自承：之前是偽造一些居留證
      、工作許可證，要收留一些逃逸外勞之用，伊之前偽造過
      三張居留證，一張是ＲＥＮＩ，其餘二張的外勞已經離境
      了等語（參見臺灣臺中地方法院檢察署九十六年度偵字第
      一七○七八號偵查卷宗第一二頁），又改稱：一個回去印
      尼的人，伊不知姓名丟給伊的云云（同上卷第四八頁），
      旋又辯稱：影印版是撿到的云云（同上卷第四九頁），復
      於本院審理時辯稱：扣案居留證成品、半成品是撿到的，
      時間、地點伊忘記了，（後改稱）有一個人要回去就把這
      些東西丟給伊，說留著也沒有用，伊很好奇就接過來，就
      像垃圾一樣把它丟在一邊云云（參見本院卷第四○頁）。
      被告說詞一直反覆，且對於撿到地點或交付之人，卻含糊
      其詞，足徵其所述並不實在。又常人實無為他人保留居留
      證、工作證成品、半成品之必要，被告既視之為垃圾，為
      何不將之丟棄，反而放置在其居住之房間內，是被告於偵
      查中自白扣案之居留證及工作證成品、半成品係要收留一
      些逃逸外勞之用，符合情理，益見ＢＵＩ  ＴＨＩ  ＳＯ
      Ｉ、ＲＥＮＩ、ＳＵＬＡＳＴＲＩ三人所述變造居留證係
      被告所交付等情，實堪採信。
    4.ＢＵＩ  ＴＨＩ  ＳＯＩ、ＲＥＮＩ、ＳＵＬＡＳＴＲＩ
      三人均於警詢中陳稱：被告只有拿影本給伊，沒有拿正本
      給伊，並跟伊說遇到警察臨檢時將影本拿給警察看就可以
      了等語（參見臺中市警察局第二分局卷第二九、三三、三
      七頁），且證人張清彬於偵查中證稱：被告有拿外勞居留
      證給伊看等語（參見臺灣臺中地方法院檢察署九十六年度
      偵字第一七○七八號偵查卷宗第八二頁），證人鄧玉湘於
      偵查中證稱：被告給伊看外勞居留證影本，但伊沒有辦法
      辨認真假，所以伊就僱用ＲＥＮＩ，是被告親自拿ＲＥＮ
      Ｉ的居留證給伊等語（同上卷第八一、八二頁），足見被
      告變造上開居留證係為了隱匿ＳＵＬＡＳＴＲＩ、ＢＵＩ
        ＴＨＩ  ＳＯＩ、ＲＥＮＩ等三人係逃逸外勞之身分而
      有行使之意，其確與ＳＵＬＡＳＴＲＩ、ＢＵＩ  ＴＨＩ
        ＳＯＩ、ＲＥＮＩ分別有行使變造特種文書之犯意聯絡
      與行為分擔甚明。
  (二)被告違反就業服務法部分：
    1.媒介ＢＵＩ  ＴＨＩ  ＳＯＩ部分：
      (1)被告於警詢中辯稱：因ＢＵＩ  ＴＨＩ  ＳＯＩ缺錢用
        ，所以她請伊去跟雇主說看可不可以將錢借給她云云（
        參見臺中市警察局第二分局卷第十頁），然被告於警詢
        中自承：是雇主請伊幫忙找外籍勞工去他家工作，伊去
        幫外勞收錢，再將薪資拿給外勞，伊拿一萬五千元仲介
        費等語（同上卷第一三、一四頁），又於偵查中供認：
        張清彬僱用之外勞ＢＵＩ  ＴＨＩ  ＳＯＩ說她是假結
        婚過來的，她也是朋友認識打電話給伊，叫伊幫她介紹
        工作等語（參見臺灣臺中地方法院檢察署九十六年度偵
        字第一七○七八號偵查卷宗第一一頁），又供稱：每天
        跟張清彬收一千一百元，但伊給ＢＵＩ  ＴＨＩ  ＳＯ
        Ｉ一個月一萬八千元，其餘的錢是她願意給伊的等語（
        同上卷第一二頁），被告供述前後不一，已非無疑。
      (2)被告於本院審理時又辯稱：是ＢＵＩ  ＴＨＩ  ＳＯＩ
        自己要過去張清彬家裏，伊有帶ＢＵＩ  ＴＨＩ  ＳＯ
        Ｉ去張清彬住處，工作本來是伊接的，第一個月是伊要
        工作的，ＢＵＩ  ＴＨＩ  ＳＯＩ打電話要伊過去幫他
        拿薪水云云（參見本院卷第三八頁背面）。惟證人張清
        彬於警詢中陳稱：被告九十六年五月九日下午載ＢＵＩ
          ＴＨＩ  ＳＯＩ到伊家，伊每月付被告薪資三萬三千
        元，被告九十六年六月九日到伊家收取薪資等語（參見
        臺中市警察局第二分局卷第二五頁），又於偵查中證稱
        ：伊於九十六年五月九日拿到宏愛看護中心名片，五月
        九日開始雇用ＢＵＩ  ＴＨＩ  ＳＯＩ，當時伊先拿到
        這張名片，打電話去後是在庭的被告帶她來的，約定一
        天一千一百元，一個月薪水是三萬三千元，錢伊付給被
        告等語（參見臺灣臺中地方法院檢察署九十六年度偵字
        第一七○七八號偵查卷宗第八一頁），可知證人張清彬
        自始僱用的是ＢＵＩ  ＴＨＩ  ＳＯＩ，而非被告，被
        告辯稱要去證人張清彬住處工作云云，要無可採；又觀
        諸證人張清彬提出之九十六年六月九日付款收據（同上
        卷第八八頁），係由被告出名具領，核與證人張清彬所
        述相符，惟若係ＢＵＩ  ＴＨＩ  ＳＯＩ自行找證人張
        清彬工作，被告只是幫忙載ＢＵＩ  ＴＨＩ  ＳＯＩ去
        證人張清彬住處，證人張清彬事後大可直接將薪資交給
        正在其住處工作之ＢＵＩ  ＴＨＩ  ＳＯＩ，何須約定
        將薪資交予被告，且被告既未在證人張清彬住處工作，
        其何以可向證人張清彬收取ＢＵＩ  ＴＨＩ  ＳＯＩ之
        薪資？由證人張清彬交付薪資給載ＢＵＩ  ＴＨＩ  Ｓ
        ＯＩ來工作之被告乙節，足徵被告確有媒介ＢＵＩ  Ｔ
        ＨＩ  ＳＯＩ非法為證人張清彬工作之行為，證人張清
        彬方有給付薪資給被告之舉措。
      (3)被告於本院審理時復辯稱：ＢＵＩ  ＴＨＩ  ＳＯＩ給
        伊薪資中一萬五千元，是因為之前伊有幫忙她，她願意
        工作後給伊，幫忙她是因為她家裏需要用錢云云（參見
        本院卷第三九頁）。然ＢＵＩ  ＴＨＩ  ＳＯＩ於警詢
        中陳稱：伊逃逸後是由被告介紹工作給伊，在現在工作
        地點上班從事看護工作，一個月領到薪資一萬八千元，
        被告向僱主收三萬三千元，但被告才給伊一萬八千元，
        伊覺得被告給伊的薪水太少，一天才六百元，工作時數
        太長等語（參見臺中市警察局第二分局卷第三六、三七
        頁），並未陳述因先前被告幫忙而自願給被告一萬五千
        元之薪水，反而指述被告抽取過多薪資，復參以被告有
        媒介ＢＵＩ  ＴＨＩ  ＳＯＩ非法為證人張清彬工作，
        及行使變造居留證之行為，業如前述，可認ＢＵＩ  Ｔ
        ＨＩ  ＳＯＩ所述為真，此一萬五千元係被告所抽取之
        仲介費用，被告前揭置辯要無可採，其確有營利之意圖
        ，當可認定。
    2.媒介ＲＥＮＩ部分：
      (1)被告先於警詢中辯稱：ＲＥＮＩ是伊介紹給雇主鄧玉湘
        ，伊只是載這名印尼籍女子到雇主鄧玉湘家裏幫忙做看
        護沒幾天，伊沒有向雇主收薪資云云（參見臺中市警察
        局第二分局卷第十頁），又辯稱：是外勞自己要工作，
        伊才帶她去雇主家工作云云（同上卷第一四頁）；復於
        偵查中供認：每天跟鄧玉湘收一千一百元，但伊給ＲＥ
        ＮＩ一個月一萬八千元，其餘的錢是她願意給伊的等語
        （參見臺灣臺中地方法院檢察署九十六年度偵字第一七
        ○七八號偵查卷宗第一二頁），被告供述前後不一，已
        非無疑。
      (2)被告於本院審理時又辯稱：伊沒有介紹，只是幫忙帶Ｒ
        ＥＮＩ去鄧玉湘住處，是ＲＥＮＩ自己要去做的云云（
        參見本院卷第三八頁）。惟證人鄧玉湘於警詢中陳稱：
        於九十六年六月十日在臺中市○○路中國醫藥學院內，
        被告問伊需不需要請看護，伊跟她說需要，之後伊就打
        電話號碼0000000000給被告，請被告幫伊找
        一位看護工，ＲＥＮＩ於九十六年六月二十二日下午到
        伊家上班，是被告載她到伊家的，伊每天付被告薪資一
        千一百元，因為ＲＥＮＩ才來伊家工作沒幾天，所以伊
        還沒有付薪水給她等語（參見臺中市警察局第二分局卷
        第二二頁），又於偵查中證稱：伊於九十六年六月二十
        二日雇用ＲＥＮＩ，當時伊在中國醫藥學院遇到被告，
        她問伊是否需要看護，她給了伊一張名片，也給伊看外
        勞的居留證影本，但伊沒辦法辨認真假，所以伊就僱用
        ＲＥＮＩ，伊跟她約的日薪是一千一百元，本來的約定
        是這筆錢要付給被告，不過因ＲＥＮＩ只幫佣七天就被
        警察抓了，伊在警察局把七千七百元直接交給ＲＥＮＩ
        等語（參見臺灣臺中地方法院檢察署九十六年度偵字第
        一七○七八號偵查卷宗第八一頁），足見證人鄧玉湘打
        電話向被告請託才得以僱用ＲＥＮＩ，被告實難謂無媒
        介之情。又被告於偵查中自白每日向證人鄧玉湘收取薪
        資一千一百元等語（參見臺灣臺中地方法院檢察署九十
        六年度偵字第一七○七八號偵查卷宗第一二頁），若係
        ＲＥＮＩ自行找證人鄧玉湘工作，被告只是幫忙載ＲＥ
        ＮＩ去證人張清彬住處，證人鄧玉湘事後大可直接將薪
        資交給正在其住處工作之ＲＥＮＩ，何須約定將薪資交
        予被告，且被告既未在證人鄧玉湘住處工作，其何以可
        向證人鄧玉湘收取ＲＥＮＩ之薪資？益見被告確有媒介
        ＲＥＮＩ非法為證人鄧玉湘工作之行為，方有給付薪資
        給被告之約定。
      (3)被告於本院審理時復辯稱：是ＲＥＮＩ自己要去鄧玉湘
        那裏工作，是ＲＥＮＩ自己願意薪水六百元，差距五百
        元是因ＲＥＮＩ說伊帶她去鄧玉湘住處，願意付給伊云
        云（參見本院卷第三八頁）。然ＲＥＮＩ於警詢中陳稱
        ：於九十六年六月二十二日被告安排伊到臺中市○區○
        ○路一段三六九號從事看護工作七天，被告跟伊說一天
        薪資六百元，伊覺得被告在剝削伊的薪資，且工作時數
        實在太長了，一天薪水六百元太少了等語（參見臺中市
        警察局第二分局卷第三三頁），並未陳述因被告載其至
        證人鄧玉湘住處而自願給被告每日五百元之薪水，反而
        指述被告抽取過多薪資；且被告於本院審理時自承只帶
        ＲＥＮＩ去證人鄧玉湘住處一次等語（參見本院卷第三
        八頁），則被告僅因載ＲＥＮＩ去證人鄧玉湘住處一次
        ，卻可每日向ＲＥＮＩ抽取五百元，代價顯不相當，足
        徵被告所辯虛妄；復參以被告有媒介ＲＥＮＩ非法為證
        人鄧玉湘工作，及行使變造居留證之行為，業如前述，
        可認ＲＥＮＩ所述為真，被告確有約定每日抽取五百元
        作為仲介費用，被告前揭置辯要無可採，其確有營利之
        意圖，當可認定。
    3.媒介ＥＫＡ  ＳＵＬＪＹＡＷＡＴＩ部分：
      (1)被告於警詢中辯稱：伊沒有介紹ＥＫＡ  ＳＵＬＪＹＡ
        ＷＡＴＩ到彰化縣花壇鄉工作，ＥＫＡ  ＳＵＬＪＹＡ
        ＷＡＴＩ的工作薪資不是伊給ＥＫＡ  ＳＵＬＪＹＡＷ
        ＡＴＩ的云云（參見臺灣彰化地方法院檢察署偵查卷宗
        第九頁），又於偵查中辯稱：伊是在醫院有看過ＥＫＡ
          ＳＵＬＪＹＡＷＡＴＩ，是安妮介紹ＥＫＡ  ＳＵＬ
        ＪＹＡＷＡＴＩ給伊認識的，ＥＫＡ  ＳＵＬＪＹＡＷ
        ＡＴＩ的工作都是安妮安排的，伊是幫安妮的忙，是安
        妮介紹的，伊只是幫忙而已云云（同上卷第三七、三八
        頁）；又於本院審理時辯稱：伊有帶ＥＫＡ  ＳＵＬＪ
        ＹＡＷＡＴＩ去葉秀蓮住處，但不是伊介紹的，薪水是
        否伊去收的，伊記不清楚了，伊有拿一萬八千元給ＥＫ
        Ａ  ＳＵＬＪＹＡＷＡＴＩ，剩下七千元拿給ＥＫＡ
        ＳＵＬＪＹＡＷＡＴＩ的介紹人云云（參見本院卷第三
        九頁及其背面），惟被告未能具體說明「安妮」之年籍
        資料以供本院查核，徒空言抗辯ＥＫＡ  ＳＵＬＪＹＡ
        ＷＡＴＩ係安妮介紹予僱主葉秀蓮云云，要非無疑。
      (2)證人葉秀蓮於警詢中陳稱：伊自九十六年七月底開始僱
        用ＥＫＡ  ＳＵＬＪＹＡＷＡＴＩ，約雇用了三個月，
        每月薪資二萬五千元，已付過三次，ＥＫＡ  ＳＵＬＪ
        ＹＡＷＡＴＩ的薪資都是被告來領的，也是被告介紹的
        （同上卷第一二頁），又於偵查中證稱：因為伊父親九
        十幾歲日常生活需要看護，不過因為巴氏量表無法通過
        ，伊才透過被告找ＥＫＡ  ＳＵＬＪＹＡＷＡＴＩ，伊
        是先透過別人問到被告的電話，伊打電話給被告，被告
        跟伊說她們那邊有外籍新娘可以當看護，伊有聘僱ＥＫ
        Ａ  ＳＵＬＪＹＡＷＡＴＩ到花壇鄉○○街二二二巷九
        三號工作，薪資都交給被告，伊交了三、四次給被告，
        一次是二萬五千元，ＥＫＡ  ＳＵＬＪＹＡＷＡＴＩ是
        被告介紹，不然伊也不認識ＥＫＡ  ＳＵＬＪＹＡＷＡ
        ＴＩ，從頭到尾都是被告處理的，第一次也是被告帶Ｅ
        ＫＡ  ＳＵＬＪＹＡＷＡＴＩ過來，薪資伊也是交給被
        告等語（同上卷第三八頁）；證人葉秀蓮復於警詢中陳
        稱：伊提供給警方之付款簽收簿上，「阿雅」就是ＥＫ
        Ａ  ＳＵＬＪＹＡＷＡＴＩ，被告就是仲介等語（同上
        卷第一二頁），並提出之付款簽收簿影本一紙（同上卷
        第二一頁）為憑，觀諸該付款簽收簿影本「阿雅」即Ｅ
        ＫＡ  ＳＵＬＪＹＡＷＡＴＩ薪資具領人為「趙小姐」
        ，收款人簽了「綿」字，本院復提示該付款簽收簿影本
        予被告辨認，被告亦自承該「綿」字為其所簽，足認Ｅ
        ＫＡ  ＳＵＬＪＹＡＷＡＴＩ之薪資為被告所領取，核
        與證人葉秀蓮所述相符；又徵諸常理，證人葉秀蓮應將
        薪資交予ＥＫＡ  ＳＵＬＪＹＡＷＡＴＩ或仲介之人，
        何須將薪資交予毫無關係之被告？足徵證人葉秀蓮證稱
        被告係仲介之人，可堪採信，被告空言辯稱係「安妮」
        介紹ＥＫＡ  ＳＵＬＪＹＡＷＡＴＩ予證人葉秀蓮云云
        ，實不足採。
      (3)ＥＫＡ  ＳＵＬＪＹＡＷＡＴＩ於警詢中陳稱：伊於九
        十五年七月十二日入境，於同年十二月十一日逃逸，伊
        有在彰化一家工廠工作，伊每個月領得薪資一萬八千元
        ，都是老闆葉秀蓮拿給伊的仲介即被告，再由被告拿給
        伊，伊老闆說每月拿給被告二萬多元，但詳細金額伊不
        知道，被告每月拿一萬八千元給伊等語（同上卷第五頁
        ），又於偵查中具結證稱：伊九十六年五月二十九日彰
        化花壇工作，僱主叫葉秀蓮，伊是從被告那邊領工資的
        ，都是每個月被告將現金拿到僱主那裏親自拿給伊，第
        一個月薪資一萬八千元，不過被告有扣六千元，被告說
        六千元是仲介費，之後伊每月都是拿一萬八千元的工資
        ，伊沒有亂說話，伊說的都是實話，伊沒有陷害被告，
        伊還很感激被告介紹工作給伊等語（上卷第四七頁）。
        ＥＫＡ  ＳＵＬＪＹＡＷＡＴＩ已明確說明係被告仲介
        其至證人葉秀蓮住處工作，並未陳述其是由「安妮」所
        仲介，參以ＥＫＡ  ＳＵＬＪＹＡＷＡＴＩ已證述與被
        告並無仇隙，且被告確有介紹工作予ＥＫＡ  ＳＵＬＪ
        ＹＡＷＡＴＩ，ＥＫＡ  ＳＵＬＪＹＡＷＡＴＩ當無誣
        陷被告之理，是被告空言辯稱：剩下七千元薪資拿給Ｅ
        ＫＡ  ＳＵＬＪＹＡＷＡＴＩ的介紹人云云，顯無可採
        ，此每月七千元係被告所抽取之仲介費用，其確有營利
        之意圖，當可認定。
    4.媒介ＰＨＡＭ  ＭＩＮＨ  ＴＵＹＥＴ部分：
      (1)被告於警詢中辯稱：伊不認識ＰＨＡＭ  ＭＩＮＨ  Ｔ
        ＵＹＥＴ，也沒有看過該人，伊於九十六年十月二十九
        日有接到一通電話，電話內容是說有一個老人陳洪錦坤
        需要照顧，一天可以提供薪資一千五百元，另外每天補
        貼伙食費一百元，伊馬上到陳洪綿坤家中，幫忙照顧陳
        洪錦坤幾個小時後，伊覺得身體不舒服，工作無法適應
        ，伊便向陳瑟惠說請她另外聘請別人，伊無法勝任這項
        工作，伊沒有仲介ＰＨＡＭ  ＭＩＮＨ  ＴＵＹＥＴ去
        照顧陳洪錦坤，也沒有從陳辰年及陳瑟惠處拿到任何該
        名外勞薪資云云（參見臺中縣警察局清水分局卷第二至
        五頁），又於偵查中辯稱：ＰＨＡＭ  ＭＩＮＨ  ＴＵ
        ＹＥＴ不是伊仲介的，是伊將消息講出去後，ＰＨＡＭ
          ＭＩＮＨ  ＴＵＹＥＴ至阿媽家上班的，陳辰年、陳
        瑟惠伊只見過一次，因為當時他們說阿媽需要照顧，問
        伊價錢多少，伊說一天一千五百元沒關係，伊自己去照
        顧阿媽云云（參見臺灣臺中地方法院檢察署九十七年度
        偵字第六六九五號偵查卷宗第一一、二一頁）；復於本
        院審理時辯稱：伊有過去看護一天就走了，有人問伊工
        作，電話中伊不曉得是誰，伊跟對方說阿媽需要人照顧
        ，後來由何人照顧伊不清楚，伊沒有向陳辰年、陳瑟惠
        收錢，伊也沒有拿錢給ＰＨＡＭ  ＭＩＮＨ  ＴＵＹＥ
        Ｔ，伊只有在醫院見過ＰＨＡＭ  ＭＩＮＨ  ＴＵＹＥ
        Ｔ云云（參見本院卷第三九頁背面、第四十頁），惟被
        告對於是否見過ＰＨＡＭ  ＭＩＮＨ  ＴＵＹＥＴ供述
        前後不一，且對ＰＨＡＭ  ＭＩＮＨ  ＴＵＹＥＴ為何
        可至陳辰年、陳瑟惠家中工作，亦含糊其詞，顯非無疑
        。
      (2)證人陳辰年於警詢中陳述：ＰＨＡＭ  ＭＩＮＨ  ＴＵ
        ＹＥ是伊所聘請的，伊於九十六年十月三十一日上午九
        時起開始聘請該名逃逸外勞，該名逃逸外勞是經由被告
        介紹給伊認認的，由被告帶該名逃逸外勞來，經過伊同
        意後照顧伊母親，伊聘請該名逃逸外勞在沙鹿鎮光田醫
        院九樓九一六號房內從事照顧伊母親陳洪錦坤的工作，
        工作時間為每日二十四小時全天候照顧，每月均無休假
        ，警方在九十六年十二月十五日查獲該名外勞後，帶該
        名外勞到伊家中拿該名外勞行李時，伊向警方出示一張
        契約，即是伊與被告針對該名外勞之薪資所做的契約，
        雙方約定內容為該名外勞工作薪資為半個月結算一次，
        以一天一千五百元整計算，每半個月伊拿二萬二千五百
        元整交給被告，吃飯的錢，另外以一天一百元計算，每
        半個月另外再交一千五百元給被告當做該名外勞的伙食
        費，被告統一於每月一號及十六日來向伊收該名外勞工
        作薪資，現在只有十二月一日至十二月十六日的薪資還
        未交給被告，十一月薪資伊都已與被告結算，每次結算
        該名外勞的薪資，伊都以現金交給被告，但是都沒有簽
        收等語（參見臺中縣警察局清水分局卷第七、八頁）；
        且證人陳瑟惠於警詢中陳稱：ＰＨＡＭ  ＭＩＮＨ  Ｔ
        ＵＹＥＴ是伊先生陳辰年僱用的，該名逃逸外勞是伊與
        伊先生打電話給宏愛看護中心的被告，被告帶該名外勞
        來我這裡工作，我們是於九十六年十月三十一日上午九
        時起開始聘請，伊有向宏愛看護中心的被告講一定要介
        紹合法之看護，被告帶這名逃逸外勞來時說該名看護是
        外籍越南新娘，且已經領有身份證，伊因為信任被告，
        沒有向被告或該名看護索驗任何證件，該名逃逸外勞就
        是被告仲介的，從事照顧伊婆婆陳洪錦坤的生活起居，
        工作時間為二十四小時全天候照顧婆婆，均無休假，是
        以每日日薪一千五百元計算該名外勞薪資，並另外補貼
        該名外勞每日伙食費一百元，並固定於每月一日及十六
        日，以現金方式將該名外勞薪資交給被告等語（同上卷
        第一五、一六頁）；又於偵查中證稱：伊婆婆住院，伊
        聽說在庭之被告的看護中心有幫人介紹，因為伊婆婆病
        情尚未達到聘僱外勞標準，所以透過被告介紹ＰＨＡＭ
          ＭＩＮＨ  ＴＵＹＥＴ，當時薪水是被告跟伊說一天
        一千五百元，伊跟他說不希望他在家裏搭伙，所以一天
        補貼一百元伙食，伊自九十六年十月三十一日開始聘用
        ＰＨＡＭ  ＭＩＮＨ  ＴＵＹＥＴ，她一直在我家中工
        作至九十六年十二月五日被警方查獲為止，被告從未照
        顧伊婆婆，她是帶ＰＨＡＭ  ＭＩＮＨ  ＴＵＹＥＴ過
        去照顧伊婆婆等語（參見臺灣臺中地方法院檢察署九十
        七年度偵字第六六九五號偵查卷宗第二一頁），則證人
        陳辰年、陳瑟惠之證詞互核相符，均指認被告為媒介Ｐ
        ＨＡＭ  ＭＩＮＨ  ＴＵＹＥＴ工作之人。又ＰＨＡＭ
          ＭＩＮＨ  ＴＵＹＥＴ於警詢時陳稱：伊於九十四年
        三月三日入境，於九十五年十二月四日逃逸，伊自九十
        六年十一月一日起開始於沙鹿鎮光田醫院九樓九一六號
        房從事照顧一位老人陳洪錦坤工作，是被告仲介伊到沙
        鹿鎮光田醫院九樓九一六號房從事照顧陳洪錦坤的等語
        （參見臺中縣警察局清水分局卷第一九、二○頁），復
        陳稱：伊跟被告認識至少一年，而且有住過她家，伊逃
        逸一年期間都是被告介紹工作給伊的等語（同上卷第二
        三頁）；再於偵查中證稱：是在庭被告介紹至阿媽那工
        作，後來伊一直在光田醫院九樓照顧阿媽等語（參見臺
        灣臺中地方法院檢察署九十七年度偵字第六六九五號偵
        查卷宗第一一頁），則ＰＨＡＭ  ＭＩＮＨ  ＴＵＹＥ
        Ｔ亦陳述係由被告媒介照顧陳洪錦坤之工作，是被告空
        言否認犯行，要無可採。
      (3)ＰＨＡＭ  ＭＩＮＨ  ＴＵＹＥＴ於警詢中陳稱：伊現
        在每個月從被告處固定領取薪資二萬元整，另外被告每
        月固定拿四千五百元給伊當伙食費，所以伊總共每個月
        固定從被告處拿取二萬四千五百元整，伊現在的老闆娘
        有跟伊講，說她每個月共拿四萬五千元，另外加上伙食
        費三千元，總共四萬八千元金交給被告當作伊每月的薪
        資，但是被告之前叫伊每個月固定拿二萬四千五百元，
        這樣就夠伊生活了，其它的不要說那麼多，因為伊是逃
        逸外勞的身份，所以被告跟伊說叫伊每個月固定拿二萬
        四千五百元薪資，不得已伊便同意等語（參見臺中縣警
        察局清水分局卷第二○頁），又於偵查中證稱：伊月新
        二萬元，伙食費四千五百元，跟被告領薪等語（參見臺
        灣臺中地方法院檢察署九十七年度偵字第六六九五號偵
        查卷宗第一一頁），且證人陳辰年、陳瑟惠亦證述將薪
        資交予被告等語，業如前述，被告空言辯稱並向證人陳
        辰年、陳瑟惠收取ＰＨＡＭ  ＭＩＮＨ  ＴＵＹＥＴ薪
        資，也未交付ＰＨＡＭ  ＭＩＮＨ  ＴＵＹＥＴ薪資云
        云，實無可取，足認被告每月抽取二萬三千五百元之仲
        介費用，其確有營利之意圖，當可認定。
  (三)此外，並有臺中市警察局第二分局搜索扣押筆錄、ＢＵＩ
    ＴＨＩ  ＳＯＩ外勞居留資料查詢、ＲＥＮＩ外勞居留資料
    查詢、ＳＵＬＡＳＴＲＩ外勞居留資料查詢、ＥＫＡ  ＳＵ
    ＬＪＹＡＷＡＴＩ外勞居留資料查詢、ＰＨＡＭ  ＭＩＮＨ
      ＴＵＹＥＴ外勞居留資料查詢、ＳＵＬＡＳＴＲＩ指認變
    造之中華民國外僑居留證影本、ＢＵＩ  ＴＨＩ  ＳＯＩ指
    認變造之中華民國外僑居留證影本、ＲＥＮＩ指認變造之中
    華民國外僑居留證影本、查獲現場圖、陳瑟惠給付ＰＨＡＭ
      ＭＩＮＨ  ＴＵＹＥＴ工資收據、陳洪錦坤診斷證明書各
    一紙，及查獲被告住處現場照片五張、扣案物品照片十六張
    、查獲逃逸外勞ＰＨＡＭ  ＭＩＮＨ  ＴＵＹＥＴ現場照片
    二張等資料在卷可憑，本案事證明確，被告前揭犯行洵堪認
    定，應依法論科。
三、核被告所為，係犯刑法第二百十六條、第二百十二條行使變
    造特種文書罪，及就業服務法第六十四條第二項意圖營利而
    違反第四十五條規定任何人不得媒介外國人非法為他人工作
    罪。被告與ＢＵＩ  ＴＨＩ  ＳＯＩ、ＲＥＮＩ、ＳＵＬＡ
    ＳＴＲＩ就行使變造特種文書犯行，有犯意聯絡與行為分擔
    ，為共同正犯；公訴人認ＢＵＩ  ＴＨＩ  ＳＯＩ、ＲＥＮ
    Ｉ、ＳＵＬＡＳＴＲＩ對行使變造外僑居留證部分不知情云
    云，然ＢＵＩ  ＴＨＩ  ＳＯＩ、ＲＥＮＩ、ＳＵＬＡＳＴ
    ＲＩ三人均先交付照片，再由被告交付變造之之外僑居留證
    ，足認該三人已知該外僑居留證來源可疑，被告又交待ＢＵ
    Ｉ  ＴＨＩ  ＳＯＩ、ＲＥＮＩ、ＳＵＬＡＳＴＲＩ三人警
    察臨檢時持以應付盤查，更見ＢＵＩ  ＴＨＩ  ＳＯＩ、Ｒ
    ＥＮＩ、ＳＵＬＡＳＴＲＩ已知被告交付之外僑居留證係屬
    變造，況前述變造外僑居留證上出生年月日（以阿拉伯數字
    表示），及英文譯名均與ＢＵＩ  ＴＨＩ  ＳＯＩ、ＲＥＮ
    Ｉ、ＳＵＬＡＳＴＲＩ三人不同，ＢＵＩ  ＴＨＩ  ＳＯＩ
    、ＲＥＮＩ、ＳＵＬＡＳＴＲＩ三人當可知該外僑居留證係
    屬變造，公訴人認ＢＵＩ  ＴＨＩ  ＳＯＩ、ＲＥＮＩ、Ｓ
    ＵＬＡＳＴＲＩ三人不知情，有所未洽。又公訴人認被告與
    自稱「涂太太」之人就媒介ＢＵＩ  ＴＨＩ  ＳＯＩ非法為
    張清彬工作部分為共同正犯，然張清彬雖於警詢陳稱：是在
    九十年五月九日在臺中縣大雅清泉醫院內，有一位女子涂太
    太幫伊介紹的云云（參見臺中市警察局第二分局卷第二五頁
    ），其卻於偵查中改稱：伊是於九十六年五月九日開始拿到
    這張名片，五月九日開始雇用ＢＵＩ  ＴＨＩ  ＳＯＩ，當
    時伊是先拿到一張名片，伊打電話去後是在庭的被告帶她來
    的等語（參見臺灣臺中地方法院九十六年度偵字第一七○七
    八號偵查卷宗第八一頁），則張清彬就有關是否經由「涂太
    太」介紹前後不一，且除張清彬前後不一陳述外，復無其他
    積極證據可資證明被告與「涂太太」有犯意聯絡，實難以此
    為被告有與「涂太太」有犯意聯絡之認定，公訴人此部分所
    指，亦有未洽，併予敘明。被告變造前述外僑居留證之特種
    文書後復持以行使，變造特種文書之低度行為應為行使之高
    度行為所吸收，不另論罪。被告前開三次行使變造特種文書
    及四次媒介逃逸外勞非法為他人工作之行為，均犯意各別，
    行為互殊，應予分論併罰。爰審酌被告行使變造外僑居留證
    ，有礙警政單位對外僑管理之正確性，復媒介逃逸外勞非法
    為他人工作，損及國人就業權益，暨其素行、智識、犯罪動
    機、目的、犯罪所得，及犯後否認犯行，供詞一再翻異，毫
    無悔意等一切情況，分別量處如主文所示之刑，並合併定其
    應執行之刑，以示懲儆。
四、扣案之變造ＬＥ  ＴＨＩ  ＰＨＯＵＨＧ中華民國外僑居留
    證影本、變造ＩＨＯＨ  ＳＥＰＴＩＡＮＩ中華民國外僑居
    留證影本、變造ＹＥＮＮＴ  ＬＯ中華民國外僑居留證影本
    各一張（各黏貼於臺中市警察局第二分局卷第五三至五五頁
    ），分別為ＢＵＩ  ＴＨＩ  ＳＯＩ、ＲＥＮＩ、ＳＵＬＡ
    ＳＴＲＩ所有，與被告共犯行使變造特種文書罪所用之物，
    應依刑法第三十八條第一項第二款之規定，分別在所犯行使
    變造特種文書罪主文下宣告沒收。又扣案之居留證（成品，
    有護貝）六張、居留證 (成品，未護貝）九張、工作許可證
    （成品）三十三張、居留證（半成品）二十張、居留證與工
    作許可證 (Ａ４紙張正面半成品）三十七張、居留證與工作
    許可證（Ａ４紙張背面半成品）三十三張，被告雖否認為其
    所有，然上開物品在被告房間內查扣，被告又未能明確交待
    來源，其否認為其所有係飾卸之詞，不足採信，是本院認上
    開物品係被告所有，為供變造特種文書階段行為所用之物，
    應依刑法第三十八條第一項第二款宣告沒收。復扣案之宏愛
    看護中心名片一盒、手機一支（廠牌：ＰＡＮＴＥＣＨ，內
    含0000000000），係被告所有（參見本院卷第三
    五頁背面），供犯媒介ＢＵＩ  ＴＨＩ  ＳＯＩ、ＲＥＮＩ
    非法為他人工作所用之物，應依刑法第三十八條第一項第二
    款之規定，分別在所犯之罪主文下宣告沒收。至扣案之結業
    證書影本 (照顧服務員訓練）三十六張、筆記簿七本、手機
    二支（廠牌各為ＧＰＲＳ、ＡＮＹＣＡＬＬ，各內含000
    0000000、0000000000）、現金八萬六千
    一百元等物，並無證據證明與本案有關，且ＡＮＹＣＡＬＬ
    廠牌之手機為被告兒子所有，又均非違禁物，爰不為沒收之
    諭知。
據上論斷，依刑事訴訟法第二百九十九條第一項前段，就業服務
法第四十五條、第六十四條第二項，刑法第十一條前段、第二十
八條、第二百十六條、第二百十二條、第五十一條第五款、第三
十八條第一項第二款，刑法施行法第一條之一第一項、第二項前
段，判決如主文。
中    華    民    國    97    年    10    月    27    日
                  刑事第十三庭  法  官  黃裕仁
上正本證明與原本無異。
如不服本判決，應於收受送達後十日內向本院提出上訴書狀（應
敘述具體理由並附繕本）。
上訴書狀如未敘述理由，應於上訴期間屆滿後二十日內補提理由
書於本院。
                                書記官  何惠文
中    華    民    國    97    年    10    月    27    日
┌──┬───┬─────────┬───────────────────┐
│編號│犯  行│所犯法條及罪名    │宣          告          刑            │
├──┼───┼─────────┼───────────────────┤
│ 一 │如犯罪│刑法第二百十六條、│甲○○共同行使變造特種文書，足以生損害│
│    │事實欄│第二百十二條行使變│於公眾及他人，處有期徒刑月。扣案之變│
│    │一(一)所│造特種文書罪。    │造ＬＥ  ＴＨＩ  ＰＨＯＵＨＧ中華民國外│
│    │示    │                  │僑居留證影本壹紙、居留證（成品，有護貝│
│    │      │                  │）陸張、居留證 (成品，未護貝）玖張、工│
│    │      │                  │作許可證（成品）拾張、居留證（半成│
│    │      │                  │ 品）貳拾張、居留證與工作許可證 (Ａ４ │
│    │      │                  │紙張正面半成品）拾柒張、居留證與工作│
│    │      │                  │許可證（Ａ４紙張背面半成品）拾張，│
│    │      │                  │均沒收。                              │
│    │      ├─────────┼───────────────────┤
│    │      │就業服務法第六十四│甲○○意圖營利而違反任何人不得媒介外國│
│    │      │條第二項意圖營利媒│人非法為他人工作之規定，處有期徒刑肆月│
│    │      │介外國人非法為他人│。扣案之宏愛看護中心名片壹盒、手機壹支│
│    │      │工作罪。          │（廠牌：ＰＡＮＴＥＣＨ，內含○九三一六│
│    │      │                  │九八三六九ＳＩＭ卡壹張），均沒收。    │
├──┼───┼─────────┼───────────────────┤
│ 二 │如犯罪│刑法第二百十六條、│甲○○共同行使變造特種文書，足以生損害│
│    │事實欄│第二百十二條行使變│於公眾及他人，處有期徒刑月。扣案之變│
│    │一(二)所│造特種文書罪。    │造ＩＨＯＨ  ＳＥＰＴＩＡＮＩ中華民國外│
│    │示    │                  │僑居留證影本壹紙、居留證（成品，有護貝│
│    │      │                  │）陸張、居留證 (成品，未護貝）玖張、工│
│    │      │                  │作許可證（成品）拾張、居留證（半成│
│    │      │                  │品）貳拾張、居留證與工作許可證 (Ａ４紙│
│    │      │                  │張正面半成品）拾柒張、居留證與工作許│
│    │      │                  │可證（Ａ４紙張背面半成品）拾張，均│
│    │      │                  │沒收。                                │
│    │      ├─────────┼───────────────────┤
│    │      │就業服務法第六十四│甲○○意圖營利而違反任何人不得媒介外國│
│    │      │條第二項意圖營利媒│人非法為他人工作之規定，處有期徒刑月│
│    │      │介外國人非法為他人│。扣案之宏愛看護中心名片壹盒、手機壹支│
│    │      │工作罪。          │（廠牌：ＰＡＮＴＥＣＨ，內含○九三一六│
│    │      │                  │九八三六九ＳＩＭ卡壹張），均沒收。    │
├──┼───┼─────────┼───────────────────┤
│ 三 │如犯罪│刑法第二百十六條、│甲○○共同行使變造特種文書，足以生損害│
│    │事實欄│第二百十二條行使變│於公眾及他人，處有期徒刑月。扣案之變│
│    │一(三)所│造特種文書罪。    │造ＹＥＮＮＴ  ＬＯ中華民國外僑居留證影│
│    │示    │                  │本壹紙、居留證（成品，有護貝）陸張、居│
│    │      │                  │留證 (成品，未護貝）玖張、工作許可證（│
│    │      │                  │成品）拾張、居留證（半成品）貳拾張│
│    │      │                  │、居留證與工作許可證 (Ａ４紙張正面半成│
│    │      │                  │品）拾柒張、居留證與工作許可證（Ａ４│
│    │      │                  │紙張背面半成品）拾張，均沒收。    │
├──┼───┼─────────┼───────────────────┤
│ 四 │如犯罪│就業服務法第六十四│甲○○意圖營利而違反任何人不得媒介外國│
│    │事實欄│條第二項意圖營利媒│人非法為他人工作之規定，處有期徒刑陸月│
│    │一(四)所│介外國人非法為他人│。                                    │
│    │示    │工作罪。          │                                      │
├──┼───┼─────────┼───────────────────┤
│ 五 │如犯罪│就業服務法第六十四│甲○○意圖營利而違反任何人不得媒介外國│
│    │事實欄│條第二項意圖營利媒│人非法為他人工作之規定，處有期徒刑伍月│
│    │一(五)所│介外國人非法為他人│。                                    │
│    │示    │工作罪。          │                                      │
└──┴───┴─────────┴───────────────────┘
附錄論罪科刑法條
中華民國刑法第二百十二條：
偽造、變造護照、旅券、免許證、特許證及關於品行、能力服務
或其他相類之證書、介紹書，足以生損害於公眾或他人者，處一
年以下有期徒刑、拘役或三百元以下罰金。
中華民國刑法第二百十六條：
行使第二百十條至第二百十五條之文書者，依偽造、變造文書或
登載不實事項或使登載不實事項之規定處斷。
就業服務法第四十五條：
任何人不得媒介外國人非法為他人工作。
就業服務法第六十四條：
違反第四十五條規定者，處新臺幣十萬元以上五十萬元以下罰鍰
。五年內再違反者，處一年以下有期徒刑、拘役或科或併科新臺
幣六十萬元以下罰金。
意圖營利而違反第四十五條規定者，處三年以下有期徒刑、拘役
或科或併科新臺幣一百二十萬元以下罰金。
法人之代表人、法人或自然人之代理人、受僱人或其他從業人員
，因執行業務違反第四十五條規定者，除依前二項規定處罰其行
為人外，對該法人或自然人亦科處各該項之罰鍰或罰金。


司法院資訊處製作；財團法人民間司法改革基金會備份。
